臺灣臺北地方法院民事判決　　　　　　　　 96年度訴字第8號
　　原　　　告　台北富邦商業銀行股份有限公司
　　法定代理人　甲○○
　　訴訟代理人　乙○○
　　被　　　告　開富營造股份有限公司
　兼法定代理人　壬○○　李簡.
　　被　　　告　辛○○
　　　　　　　　戊○○　李簡.
　　　　　　　　丙○○　同上.
　　　　　　　　己○○　同上.
　　　　　　　　庚○○　同上.
　　 兼上開5 人 丁○○　.
　　 訴訟代理人
上列當事人間清償借款事件，本院於中華民國96年2月6日言詞辯
論終結，判決如下：
    主  文
被告應連帶給付原告新台幣壹佰貳拾萬柒仟貳佰零貳元，及如附
表所示之利息、違約金。
訴訟費用由被告連帶負擔。
本判決於原告以新台幣肆拾萬貳仟元或同面額之中央政府建設公
債九十三年度甲類第七期債票為被告預供擔保後，得假執行。但
被告如以新台幣壹佰貳拾萬柒仟貳佰零貳元為原告預供擔保，得
免為假執行。
    事實及理由
一、按因合併而消滅之公司，其權利義務，應由合併後存續或另
    立之公司承受。公司法第319條準用同法第75 條規定，定有
    明文。查原台北銀行股份有限公司（下稱台北銀行）於民國
    94年1月1日與富邦商業銀行股份有限公司（下稱富邦銀行）
    合併，台北銀行為消滅銀行，富邦銀行為存續銀行，富邦銀
    行並更名為台北富邦商業銀行股份有限公司，原台北銀行暨
    原富邦銀行之權利義務關係，由合併後存續並更名之台北富
    邦商業銀行股份有限公司概括承受。
二、原告起訴主張：被告開富營造股份有限公司（下稱開富公司
    ）邀同被告壬○○、辛○○、訴外人李簡得為連帶保證人，
    於89年12月22日向原告借款3筆，合計新台幣（下同）537萬
    元，分別為：(一)到期日為90 年10月24日，金額為290萬元，
    利息之計算約定自借款日起至清償日止依原告牌告基本放款
    利率（90 年3月4日原告之基本放款利率為8.06%）減碼年息
    0.47%（即為7.59%）機動計算，並應按月計付利息。(二)到期
    日為95 年12月22日，金額為182萬元，利息之計算約定自借
    款日起至清償日止依原告牌告基本放款利率（90 年1月22日
    原告之基本放款利率為8.07%）加碼年息0.635%（即為8.705
    %）機動計算，並應按月攤還本息。(三)到期日為95 年12月22
    日，金額為65萬元，利息之計算約定自借款日起至清償日止
    依原告牌告基本放款利率（90 年2月22日原告之基本放款利
    率為8.07%）加碼年息0.635%（即為8.705% ）機動計算，並
    應按月攤還本息。另借款人如遲延還本或付息時，除仍依前
    項約定利率計付遲延利息外，本金自到期日起，利息自繳息
    日起，逾期在6 個月以內部分，按本金金額照前項約定利率
    10%，逾期超過6 個月部分，按上開利率20%計付違約金。詎
    被告開富公司就上開第1筆借款之利息僅繳至90 年3月3日，
    且就第2、3筆借款之本息亦僅分別繳至90年1月21日及同年2
    月21日，則依前開約定書第6 條第1項第1款之約定，喪失期
    限利益，所負債務視為全部到期，被告開富公司尚積欠本金
    5,246,145元、利息及違約金。嗣李簡得於91年11月9日死亡
    ，被告壬○○、戊○○、丙○○、丁○○、己○○及庚○○
    均為其繼承人，且均未辦理拋棄繼承，依民法第1153條規定
    ，渠等對李簡得之債務，應負連帶清償之責。嗣原告聲請強
    制執行被告開富公司財產（即本院90 年度執申字第20280號
    及臺灣板橋地方法院91年度執明字拍賣抵押物強制執行事件
    ），原告僅受償執行費68,509元及債權本金、利息暨違約金
    4,380,923元，尚餘借款1,207,202元及如附表所示之利息、
    違約金未獲清償，為此提起本件訴訟。並聲明：(一)如主文所
    示。(二)願供擔保聲請宣告假執行。
三、被告則以：伊等對於原告主張及所提證據，皆不爭執，但希
    望與原告協商還款等語，資為抗辯。並聲明：(一)原告之訴及
    假執行之聲請均駁回。(二)如受不利判決，願供擔保聲請宣告
    免為假執行。
四、查本件原告主張之事實，已據其提出借據、約定書、保證書
    、臺灣台北地方法院民事執行處函、本院民事執行處強制執
    行金額計算書分配表、分配結果彙總表、臺灣板橋地方法院
    民事執行處函及強制執行金額計算書分配表、本院家事法庭
    函等影本為證。又被告對於原告主張之事實，於言詞辯論時
    不爭執，依民事訴訟法第280條第1項規定，對原告主張之前
    開事實，視同自認，堪信為真實。被告開富公司向原告借款
    未依約清償，經視為全部到期，被告壬○○、辛○○為連帶
    保證人，被告戊○○、丙○○、丁○○、己○○及庚○○為
    原連帶保證人李簡得之繼承人，自應負連帶清償責任。從而
    ，原告依消費借貸、連帶保證及繼承之法律關係請求被告連
    帶給付如附表所示之本金、利息及違約金，為有理由，應予
    准許。又本判決兩造分別陳明願供擔保聲請宣告假執行或免
    為假執行，核均無不合，爰分別酌定相當之擔保金額，予以
    准許。
五、訴訟費用負擔之依據：民事訴訟法第85條第2項。
中　　華　　民　　國　　96　　年　　2 　　月　　8 　　日
                        民事第一庭法官  傅中樂
以上正本係照原本作成。
如對本判決上訴，須於判決送達後20日內向本院提出上訴狀。
中　　華　　民　　國　　96　　年　　2 　　月　　8 　　日
                                書記官  葉志昭
